【裁判字號】    99,交聲,242
【裁判日期】    990226
【裁判案由】    違反道路交通管理處罰條例聲明異議
【裁判全文】
臺灣桃園地方法院交通事件裁定         99年度交聲字第242號
原處分機關  交通部公路總局臺北區監理所基隆監理站
異  議  人
即受處分人  甲○○
上列受處分人因違反道路交通管理處罰條例案件，對於交通部公
路總局臺北區監理所基隆監理站民國99年2 月8 日所為之處分（
原處分：基監字第裁42-ZIP007908號），聲明異議，本院裁定如
下：
    主  文
異議駁回。
    理  由
一、原處分意旨略以：異議人即受處分人甲○○（下稱異議人）
    所有車牌號碼ZQ-0051 號自用小客車，於民國98年7 月30日
    日0 時20分許，行經國道三號高速公路七堵收費站北上路段
    時，因違反汽車行駛於應繳費之公路不依規定繳費，為國道
    公路警察局第九警察隊警員逕行舉發。原處分機關認異議人
    違反道路交通管理處罰條例第27條第1 項之規定，於99年2
    月8 日裁處罰鍰新臺幣（以下同）3,000 元。
二、異議意旨略以：伊已搬離車籍登記地，未收到ETC 補繳過路
    費之催收單，請予補繳過路費，3,000 元罰單請求免罰云云
    。
三、按汽車行駛於應繳費之公路、橋樑、隧道或輪渡，不依規定
    繳費者，處汽車所有人或駕駛人3,000 元以上6,000 元以下
    罰鍰，並追繳欠費，道路交通管理處罰條例第27條第1 項定
    有明文。次按違反道路交通管理事件統一裁罰基準及處理細
    則第5 條規定，處理違反道路交通管理事件，有關文書送達
    之程序，依行政程序法之規定而送達，於應受送達人之住居
    所、事務所或營業所為之；於應送達處所不獲會晤應受送達
    人時，得將文書付與有辨別事理能力之同居人、受僱人或應
    送達處所之接收郵件人員送達，不能依前2 條規定為之者，
    得將文書寄存送達地之地方自治或警察機關，並作送達通知
    書兩份，1 份黏貼於應受送達人住居所、事務所、營業所或
    其就業處所門首，另1 份交由鄰居轉交或置於該送達處所信
    箱或其他適當位置，以為送達；前項情形，由郵政機關為送
    達者，得將文書寄存於送達地之郵政機關，行政程序法第72
    條第1 項、第73條第1 項及第74條第1 項、第2 項分別定有
    明文。
四、經查：
（一）異議人所有之車牌號碼ZQ-0051 號自用小客車，於98年7
      月30日0 時20分許，行經國道三號高速公路七堵收費站（
      北上路段）時，未申裝OBU （指高速公路電子收費系統車
      內設備單元）即逕行行駛電子收費車道（第7 車道）之事
      實，有違規查詢報表、單一案件查詢交易明細表（含違規
      照片）各1 份附卷可稽（見本院卷第7 、11頁），故此部
      分違規事實已堪認定。
（二）本件異議人前開違規事實，前據高速公路局委託之遠通電
      收公司將「高速公路通行費催繳通知單」，送交郵政機關
      以郵寄方式，投遞至異議人之戶籍地即臺北縣瑞芳鎮○○
      里○○路77之1 號為送達時，因在送達處所未獲會晤應受
      送達人即異議人本人，亦無受領文書之同居人、受僱人，
      或接收郵件人員，遂於98年8 月25日將「高速公路通行費
      催繳通知單」寄存於瑞芳郵局，並作送達通知書2 份，1
      份黏貼於異議人住所門首，另1 份置於送達處所信箱或適
      當位置，以為送達，此有高速公路委託遠通電收公司辦理
      電子收費業務送達證書影本1 紙在卷可憑（見本院卷第12
      頁），俟原舉發機關即內政部警政署國道公路警察局再將
      舉發通知單送交郵政機關以掛號郵寄方式，投遞至異議人
      前址戶籍地為送達時，因在送達處所未獲會晤應受送達人
      即異議人本人，亦無受領文書之同居人、受僱人，或接收
      郵件人員，遂於98年10月1 日將舉發通知單寄存於瑞芳郵
      局，並作送達通知書2 份，1 份黏貼於異議人住所門首，
      另1 份置於送達處所信箱或適當位置，以為送達，亦有內
      政部警政署國道公路警察局送達證書影本1 紙附卷足憑（
      見本院卷第13頁），是原舉發機關既係依上開法定程序送
      達，自已發生合法送達之效力，不因異議人實際上有無收
      受而有所異。況異議人之戶籍地址及車牌號碼ZQ-0051 號
      自小客車之車籍地址確均設於臺北縣瑞芳鎮○○里○○路
      77之1 號，此有個人基本資料查詢結果、車號查詢汽車車
      籍資料各1 份附卷可稽（見本院卷第16-17 頁），縱異議
      人未實際居住戶籍地、車籍地，亦應隨時注意有無關乎己
      身權益之文書送達於其戶籍及車籍地址，故異議人未能實
      際收受補繳通知單或受舉發通知單之不利事由，自應歸責
      於異議人本身，對於前述已生合法送達之效力不生影響，
      故異議人執此為辯，尚非有據。
四、綜上所述，本件異議人所有之車輛，確有於前揭時、地，因
    違反汽車行駛於應繳費之公路不依規定繳費之違規行為，原
    處分機關依道路交通管理處罰條例第27條第1 項之規定及違
    反道路交通管理事件統一裁罰標準及處理細則所訂之違反道
    路交通管理事件統一裁罰基準表之規定裁處罰鍰3,000 元，
    核無違誤，本件異議為無理由，應予駁回。
據上論斷，應依道路交通管理處罰條例第87條第2 項、道路交通
案件處理辦法第19條，裁定如主文。
中    華    民    國    99    年    2     月    26    日
                        交通法庭  法  官  許雅婷
以上正本證明與原本無異。
如不服本裁定，應於裁定送達後5日內向本院提出抗告狀。
                                  書記官  吳玉蘭
中    華    民    國    99    年    2     月    26    日

司法院資訊處製作；財團法人民間司法改革基金會備份。
